# 财政部新企业会计准则修订何时出台？

提问人：truelxb 时间：2012-10-10 21:52:31
根据趋同路线图规定， 2012 年是修订后的企业会计准则开始执行的年份。但目前仍无消息，准则解释 5 正式稿也迟迟不出。不知进展如何。

回答人：chenyiwei
除了已经公开征求过意见的财务报表列报、公允价值计量等准则以外，目前还有不少准则正在内部讨论阶段，如合并报表、长期股权投资、职工薪酬、金融工具等，但出台时间表不明。